臺灣臺中地方法院民事裁定　100年度聲字第127號
聲　請　人　游輝昌
上列聲請人聲請退還溢收裁判費事件，本院裁定如下：
    主    文
本件應返還聲請人訴訟費用新臺幣13,722元。
    理    由
一、聲請意旨略以：聲請人向本院起訴請求張泰弘、中統貨運企
    業股份有限公司給付年資結清金新臺幣（下同）508,077元
    、懲罰性違約金500,000元，而繳納一審裁判費用10,999元
    。嗣經駁回聲請人即原告之訴，本件聲請人即提起上訴，並
    向第一審法院即本院繳納上訴費用16,498元，而第二審法院
    於民國100年4月12日為第二審判決後已確定。然因前開訴訟
    係以一訴附帶請求違約金，不得併算其價額，爰依民事訴訟
    法第77條之26之規定，聲請返還溢收之裁判費等語。
二、按訴訟費用如有溢收情事者，法院應依聲請並得依職權以裁
    定返還之；前項聲請，至遲應於裁判確定或事件終結後3個
    月內為之，民事訴訟法第77條之26第1、2項著有規定。次按
    民事訴訟法第77條之2第2項規定，以一訴附帶請求其孳息、
    損害賠償、違約金或費用者，不併算其價額。該條項所稱之
    「以一訴附帶請求」者，凡是附帶請求與主位請求間有主從
    、依附或牽連關係者，即有該條項規定之適用（97年台抗字
    第792號裁判意旨參照）。查：
（一）聲請人所主張之前開事實，業據其提出臺灣高等法院臺中
      分院99年度勞上易字第58號民事判決為證，並經本院調取
      本院99年度勞訴字第91號、臺灣高等法院臺中分院99年度
      勞上易字第58號卷核閱無誤，自堪信為真實。
（二）本件聲請人係依債務不履行與不當得利等法律關係，請求
      張泰弘、中統貨運企業股份有限公司給付年資結清金508,
      077元、懲罰性違約金500,000元，均係本於系爭協議書而
      來，其附帶請求懲罰性違約金500,000元，與主位請求間
      年資結清金508,077元，堪認有牽連關係，自有民事訴訟
      法第77條之2第2項規定之適用。
（三）則聲請人應繳納一審判判費應為5,510元，然其繳納10,99
      9元，本院溢收一審判判費5,489元；聲請人應繳納上訴費
      用應為8,265元，然其繳納16,498元，本院溢收上訴費用
      8,233元。是本院共溢收13,722元之裁判費用，自應依前
      開規定返還與聲請人，聲請人之前開聲請與法尚無不合，
      爰裁定如主文所示。
三、依民事訴訟法第77條之26第1項，裁定如主文。
中    華    民    國    100    年    5    月    16    日
                  民事第二庭    法  官  陳卿和
正本係照原本作成
如不服本裁定得於送達後10日內向本院提出抗告狀，並應繳納抗
告費新臺幣1,000元。
中    華    民    國    100    年    5    月    16    日
                                書記官  施玉卿